臺灣臺中地方法院刑事判決　　　　　　　　　　　　九十三年度易字第二七六三號
　　公　訴　人　臺灣臺中地方法院檢察署檢察官
　　被　　　告　丙○○
右列被告因竊盜案件，經檢察官提起公訴（九十三年度偵字第一八一六六號），本院
判決如左：
    主  文
丙○○竊盜未遂，處有期徒刑參月，如易科罰金，以參佰元折算壹日。
    犯罪事實
一、丙○○於民國九十三年十月十五日晚上八時三十分許，在臺中市○區○○○街一
    三五號之第一廣場前，見有車牌號碼 SS3-337號之輕型機車（為乙○○所有）停
    放該處，機車龍頭下方之置物廂為開放式，內置有物品（實際上置有乙○○孩童
    之零食與玩具），認有機可趁，乃心生為自己不法所有之意圖，坐於該機車上，
    並伸手進入置物廂內，著手欲竊取乙○○之財物，嗣其於尚未得手之際，即為巡
    邏經過之員警當場查獲。
二、案經臺中市警察局第一分局報告臺灣臺中地方法院檢察署檢察官偵查起訴。
    理  由
一、訊據被告丙○○固坦承有於查獲當時，坐於被害人乙○○之機車上，並伸手進入
    機車前置物廂搜尋物品之事實，惟矢口否認有何竊盜之犯意與行為，辯稱：伊係
    因於行經該處時，想稍事休息，故暫坐於被害人之機車上，嗣伊發覺隨身攜帶之
    小鋼珠三顆不翼而飛，經於地面尋找無著，認可能掉落被害人之機車前置物廂內
    ，故伸手入內搜尋，然即為巡邏經過之員警誤認伊有竊取他人財物之犯意而將伊
    逮捕云云（見本院九十三年三月二十四日審判筆錄）。惟查，被告係稱：其小鋼
    珠原置於褲子右邊之口袋內，因褲子有破洞，小鋼珠或因此而掉落云云（見前開
    審判筆錄第十二頁），然被告既係坐於被害人之機車上，依系爭機車前置物廂與
    座位之相對位置（見偵查卷第十頁系爭機車之相片），縱其褲袋內之物品確有掉
    落之事實，亦無可能掉落於機車之前置物廂內，是其前開所述伸手進入被害人機
    車前置物廂之動機，顯難憑採。況其於警詢中，原已供承：「我是乘坐該機車座
    椅上，見周圍無人之際，以徒手伸入該機車號 SS3-337號前置物廂內欲竊取財物
    」、「我正在行竊中就為警方當場查獲，沒有竊得財物」等語（見偵查卷第七頁
    反面警詢筆錄），及至查獲翌日經解送檢察官及本院法官行羈押訊問時，仍分別
    稱：「我只是想摸摸看是否有打火機」、「（你為何要找打火機？）因為我想抽
    煙」、「（你的意思是否是想偷打火機？）是」（見偵查卷第二十五頁、第二十
    六頁檢察官訊問筆錄）、「（於九十三年十月十五日二十時三十分許，在臺中市
    ○○○街一三五號前，竊取乙○○放置於 SS3-337號機車置物廂之財物，被發現
    而查獲？）有，但沒拿到財物」、「（你於警詢、偵訊中所言，是否實在？）均
    實在」等語（見本院九十三年度聲羈字第六八０號卷法官訊問筆錄），核與證人
    即本案查獲之員警王南雄於檢察官訊問時所證述之：「（被告當時在作何事？）
    坐在路旁的機車上，一手放進置物廂裡面，竊取財物」、「他當時還未得手，正
    在偷」、「（你查獲時，他有無說何事？）他只有承認要偷東西，他說要偷置物
    廂裡面的東西」等語相符（見偵查卷第四十四以下檢察官訊問筆錄）；而該機車
    前置物廂內原置有孩童之零食與玩具之情，又據被害人乙○○於檢察官訊問中證
    述明確（見偵查卷第三十五頁），衡諸被告僅因休息之需坐於他人之機車上，而
    其本身並無任何掉落物品於置物廂內之事實與可能（詳如前述），則其原無任何
    將手伸入他人置物廂之理由，況其明白可見置物廂內有他人之財物（見偵查卷第
    十頁所附相片），卻仍將手伸入他人之置物廂內搜尋財物，顯然具有為自己不法
    所有之意圖，並有著手竊盜之行為，是其前開所為之自白，實為合於真實之供述
    ，並查與事實相符。本件事證明確，被告犯行堪以認定。
二、核被告丙○○所為，係犯刑法第三百二十條第三項、第一項之竊盜未遂罪。被告
    已著手於犯罪行為之實施，而未至取得他人財物之結果，為未遂犯，應依刑法第
    二十六條前段之規定減輕其刑。爰審酌被告犯罪之動機、目的、手段、生活狀況
    （為無業遊民）、素行欠佳（有竊盜及贓物等前案紀錄，現尚於緩刑期間中；見
    臺灣高等法院被告全國前案紀錄表）、犯後初始雖尚能坦承犯行，嗣後則一再飾
    詞卸責，顯然並無悔意等一切情狀，予以量處如主文所示之刑，並諭知易科罰金
    之折算標準，以示懲儆。
據上論斷，應依刑事訴訟法第二百九十九條第一項前段，刑法第三百二十條第三項、
第一項、第二十六條前段、第四十一條第一項前段，罰金罰鍰提高標準條例第一條前
段、第二條，判決如主文。
本案經檢察官甲○○到庭執行職務。
中      華民      國      九十四      年     四     月    十一    日
                              臺灣臺中地方法院刑事第六庭
                                  審判長法  官 簡  源  希
                                        法  官 林  念  祖
                                        法  官 鄧  敏  雄
右正本證明與原本無異。
如不服本判決，應於判決送達後十日內向本院提出上訴狀，上訴於臺灣高等法院臺中
分院( 須附繕本 )。
                                        書記官
中      華      民      國      九十四      年     四     月    二十    日
附錄本案論罪科刑法條全文：
中華民國刑法第三百二十條第一項、第三項
意圖為自己或第三人不法之所有，而竊取他人之動產者，為竊盜罪，處五年以下有期
徒刑、拘役或五百元以下罰金。
前二項之未遂犯罰之。
